【裁判字號】    89,簡,2
【裁判日期】    890920
【裁判案由】    綜合所得稅
【裁判全文】
臺北高等行政法院判決                                八十九年度簡字第二號
    原    告  甲○○
    被    告  財政部台灣省北區國稅局
    代 表 人  乙○○
右右當事人間因綜合所得稅事件，原告不服行政院中華民國八十九年五月十七日台八
九訴字第一三九六五號再訴願決定，提起行政訴訟，本院判決如左：
主      文
原告之訴駁回。
訴訟費用由原告負擔。
事      實
原告八十五年度綜合所得稅結算申報，被告以其漏報取自國防部中山科學研究院（以
下簡稱中科院）之薪資得計新台幣（下同）二萬四千四百零七元，乃核定補徵稅額一
千五百零四元。原告不服，就取自中科院薪資所得二萬四千四百零七元部分，申請復
查結果，未准變更，提起訴願、再訴願，遞遭決定駁回，遂提起行政訴訟。
茲摘敘兩造訴辯意旨如次：
原告起訴意旨略謂：原告係中科院所屬系統製造中心員工，不具公務員身分，自七十
年繳交勞工保險費迄今，自屬勞工，原告所領加班費二萬四千四百零七元，不應依公
務員標準課稅，被告予以課稅，於法不合，一再訴願決定遞予維持，認事用法均有違
誤，爰訴請撤銷原處分及一再訴願決定等語。
被告答辯意旨略謂：本件原告八十五年度綜合所得稅結算申報時，僅申報其取自中科
院系製中心之薪資所得計六十二萬一千五百九十三元，短報所得計二萬四千四百零七
元，案經被告查得，遂核定當年度綜合所得總額為七十萬零五百八十九元，淨額為二
十五萬二千四百六十一元，應補稅額為一千五百零四元。原告雖主張具勞工身分，依
勞動基準法規定加班費須超過四十六小時始應扣繳，該短報所得二萬四千四百零七元
非超時加班所得不應課稅乙節；惟查原告為中科院系製中心非軍職員工，該中心自八
十七年七月一日始納入勞動基準法之適用，是仍應適用行政院頒布之「各機關員工加
班費支給標準」，並不得援用勞動基準法相關加班費規定，此有該中心八十七年六月
廿二日（八七）朝興（行）二四六九號函文影本附卷可稽；是原告當年度每月加班時
數仍以不超過三十小時為限。本件所得二萬四千四百零七元係媒體申報轉檔，依中科
院系製中心之「員工薪給暨所得稅明細表」、及前開函文，應屬超時加班之應稅薪資
所得，迨無疑義。是原告之主張，顯屬誤解，核無足採，原核定並無不合，請判決駁
回原告之訴等語。
理      由
一、按凡公、教、軍、警、公私事業職工薪資及提供勞務者之所得，為薪資所得，該
    項所得之計算，以在職務上或工作上取得之各種薪資收入為所得額；前項薪資包
    括薪金、俸給、工資、津貼、歲費、獎金、紅利、各種補助費及按月或按年分期
    給付之退休金或養老金。但為雇主之目的，執行職務而支領之差旅費、日支費及
    加班費不超過規定標準者，及依同法第四條規定免稅之項目，不在此限，為行為
    時所得稅法第十四條第一項第三類所規定。次按員工加班，應由各機關一級單位
    主管視業務需要事先核實指派，每人每日加班不超過四小時為限，每月以不超過
    三十小時為限，為行政院七十七年十一月二十一日台（七七）人政肆字第四○七
    ○一號函頒各機關員工加班費支給標準三之（一）所明定。
二、本件原告八十五年度綜合所得稅結算申報，漏報超時加班費二萬四千四百零七元
    ，為被告查獲，核定補徵稅額一千五百零四元。原告雖訴稱其不具公務員身分，
    而係勞工，應依勞動基準法之規定，加班費超過四十六小時始應扣繳云云。惟查
    原告係中科院系統製造中心非軍職員工，該中心自八十七年七月一日起納入勞動
    基準法適用之範圍，在此之前，仍應適用行政院台（七七）人政肆字第四○七○
    一號函釋之各機關員工加班費支給標準，不得援用勞動基準法有關加班費之規定
    ，有該中心八十七年六月二十二日（八七）朝興（行）字第二四六九號簡便行文
    表附於被告機關卷可稽。原告任職之中科院系製中心既自八十七年七月一日起，
    始納入勞動基準法之適用範圍，原告於八十五年度取自該中心之加班費，自不得
    適用所得稅法關於勞工加班費須超過四十六小時始應扣繳之規定。被告就原告所
    得加班費超過三十小時部分即二萬四千四百零七元，核定補徵所得稅一千五百零
    四元，於法並無不合。一再訴願決定遞予維持，亦無違誤。原告訴請撤銷原處分
    及一再訴願決定，為無理由，應予駁回。本件適用簡易訴訟程序，爰不經言詞辯
    論逕為判決，併予敘明。
三、據上論結，本件原告之訴為無理由，爰依行政訴訟法第九十八條第三項前段、第
    一百九十五條第一項後段、第二百三十三條第一項，判決如主文。
中      華      民      國    八十九    年      九      月    二十一    日
                                   臺北高等行政法院  第三庭
                                                     法  官  徐瑞晃
右正本係照原本作成。
如不服本判決，應於收受送達後二十日內，向本院提出上訴狀，但以訴訟事件所涉及
之法律見解具有原則性並經許可為限。
中      華      民      國    八十九    年      九      月    二十五    日
                                                     書記官  陳中和


司法院資訊處製作；財團法人民間司法改革基金會備份。
